【裁判字號】    98,訴,1486
【裁判日期】    990212
【裁判案由】    侵權行為損害賠償
【裁判全文】
臺灣士林地方法院民事判決              98年度訴字第1486號
原      告  瑛珊股份有限公司
法定代理人  丙○○
訴訟代理人  徐滄明律師
訴訟代理人  乙○○
被      告  甲○○
上列當事人間請求侵權行為損害賠償事件，本院於98年2 月2 日
言詞辯論終結，判決如下：
    主      文
被告應給付原告新臺幣佰貳拾壹萬柒仟伍佰柒拾柒元及自民國
九十八年十二月一日起至清償日止，按週年利率百分之五計算之
利息。
訴訟費用新臺幣萬貳仟捌佰柒拾捌元由被告負擔。
    事實及理由
一、原告起訴主張：被告自85年4 月間任職於原告公司擔任業務
    ，負責向客戶推銷食品、飲料並向客戶收取貨款繳回公司。
    詎被告趁機將客戶所交之貨款佔為己有，自96年起至98年9
    月間，侵占原告公司之貨款合計新臺幣（下同）3,217,577
    元，遂依侵權行為之法律關係提起本訴等語。並聲明：被告
    應給付原告如主文欄第1 項所示之款項及法定遲延利息。
二、被告則以：欠原告公司3,217,577 元是事實，伊不是不還，
    只是能力有限，希望原告能讓伊分期清償，但原告不同意等
    語置辯。並聲明：原告之訴駁回。
三、本件爭點整理如下：
  甲、原告所不爭執之事項：
    (一)被告自民國96年至98年9 月間，陸續侵占原告公司各大客
      戶所繳付之貨款，合計3,217,577 元。
    (二)債務確認證明（本院卷第8 頁）為被告所簽；另應收帳款
      明細表（本院卷第9-31頁）亦經被告確認無誤並簽名及按
      指印於其上。
    (三)本件若原告勝訴，則法定延遲利息自98年12月1 日起算。
  乙、本件所爭執之事項：
      原告請求被告賠償之金額應為何？
四、得心證之理由：
    按因故意或過失不法侵害他人之權利者，負損害賠償責任。
    民法第184 條第1 項定有明文。本件被告就其侵占原告公司
    之貨款合計3,217,577 元一事，為被告所不爭執，詳如上揭
    不爭執事項(一)、(二)所載。則原告請求被告賠償其侵占原告公
    司之貨款合計3,217,577 元一事，自屬有據。
五、按負損害賠償責任者，除法律另有規定或契約另有訂定外，
    應回復他方損害發生前之原狀。因回復原狀而應給付金錢者
    ，自損害發生時起，加給利息。應付利息之債務，其利率未
    經約定，亦無法律可據者，週年利率為5%。民法第213 條第
    1 項、第2 項、第203 條分別定有明文。本件就原告請求被
    告賠償之數額，依據前揭規定，自得請求按法定利率附加利
    息給付。綜上所述，原告依據民法侵權行為之規定，請求被
    告給付如主文欄第1 項所示之款項及法定遲延利息，為有理
    由，應予准許，並依職權確定被告應負擔之訴訟費用額應為
    32,878元（裁判費32,878元）。
六、本件判決基礎已臻明確，兩造其餘攻防方法及訴訟資料經本
    院審酌後，核與判決不生影響，無逐一論駁之必要，併此敘
    明。
七、訴訟費用負擔之依據：民事訴訟法第78條、第87條第1 項。
中    華    民    國    99    年    2     月    12    日
                  民事第一庭  法  官  陳梅欽
以上正本證明與原本無異。
如對本判決上訴，應於判決送達後20日內向本院提出上訴狀。
中    華    民    國    99    年    2     月    12    日
                              書記官  謝金宏

司法院資訊處製作；財團法人民間司法改革基金會備份。
